臺灣嘉義地方法院刑事判決
111年度金訴字第283號
公  訴  人  臺灣嘉義地方檢察署檢察官
被      告  翁德峰

                    籍設臺南市○○區○○路○段000號（臺南○○○○○○○○）

上列被告因加重詐欺等案件，經檢察官提起公訴（111年度偵字
第8866號），被告於準備程序中就被訴事實為有罪之陳述，本院
合議庭裁定以簡式審判程序進行審理，判決如下：
    主  文
翁德峰犯如附表所示之罪，各處如附表所示之刑。應執行有期徒
刑貳年壹月。
未扣案之犯罪所得新臺幣伍仟元沒收之，於全部或一部不能沒收
或不宜執行沒收時，追徵其價額。
  　犯 罪 事 實 及 理 由
一、犯罪事實：翁德峰於民國111年4月中旬間，加入真實姓名年
    籍不詳，暱稱為「大樹」、「帥憨」之不詳成年男子等人所
    組成規模達3人以上，以實施詐術為手段，具有持續性、牟
    利性之結構性詐騙集團犯罪組織擔任「車手」，負責提領被
    害人遭詐騙匯交之贓款。透過通訊軟體「飛機」作為聯繫方
    式，翁德峰依「帥憨」指示，持提款卡提領款項後，轉交予
    「大樹」。翁德峰、「帥憨」、「大樹」其等所屬之詐騙集
    團成員，意圖為自己不法之所有，共同基於3人以上犯詐欺
    取財、隱匿詐欺所得去向之洗錢犯意聯絡，先由該詐騙集團
    之不詳成員，於附表所示時間、方式，向如附表所示之人施
    以詐術，致其等陷於錯誤，先後匯款如附表所示之金額至如
    附表所示之帳戶後，翁德峰再依「帥憨」指示，於如附表所
    示時間、地點，提領如附表所示之金額後，將之交給「大樹
    」，以此方法製造金流斷點，致無從追查前揭犯罪所得之去
    向，而隱匿詐欺犯罪所得。翁德峰並獲得提領總額1%，即新
    臺幣（下同）5千元之報酬。
二、證據名稱：被告翁德峰於警詢、本院準備程序及審理時之自
    白；如附表所示人頭帳戶之交易明細、臺灣雲林地方檢察署
    111年度偵字第4715、5663號起訴書各1份；車手提領贓款照
    片，及如附表證據欄所示之證據。
三、至起訴書之核被告所為欄，雖另記載刑法第339條之2第1項
    之以不正方法由自動付款設備取財罪，然起訴書之犯罪事實
    欄就該部分之構成要件，全然未記載，公訴檢察官表示此部
    分應係誤載，附此敘明。　　
四、應適用之法條：刑事訴訟法第273條之1第1項、第299條第1
    項前段、第310條之2、第454條第1項，洗錢防制法第14條第
    1項、第16條第2項，刑法第11條、第28條、第339條之4第1
    項第2款、第55條前段、第51條第5款、第38條之1第1項前段
    、第3項，刑法施行法第1條之1第1項，判決如主文。
五、如不服本判決，應於判決送達後20日內向本院提出上訴狀（
    應附繕本）。　　
本案經檢察官李昕諭提起公訴，檢察官劉達鴻到庭執行職務。
中　　華　　民　　國　　111 　年　　11　　月　　30　　日
                  刑事第五庭    法　官　鄭諺霓
以上正本證明與原本無異。
如不服本判決應於收受判決後20日內向本院提出上訴書狀，並應
敘述具體理由；其未敘述上訴理由者，應於上訴期間屆滿後20日
內向本院補提理由書（均須按他造當事人之人數附繕本）「切勿
逕送上級法院」。告訴人或被害人如對於本判決不服者，應具備
理由請求檢察官上訴，其上訴期間之計算係以檢察官收受判決正
本之日期為準。　　　　　　　　　
中　　華　　民　　國　　111 　年　　11　　月　　30　　日
                                書記官　李玫娜
附表
編號 被害人 詐騙方式 匯款時間、金額、匯入帳號 提款時間、金額、地點 證據 所處之刑 1 張旭陽 詐欺集團成員於111年4月28日16時許，假冒為「遠傳Friday」電商平台客服人員，向張旭陽佯稱：公司資料錯誤造成被害人加購三組床組，後續將由銀行人員協助，接續便接獲自稱「玉山銀行」人員，稱須依指示操作提款機始能取消訂單云云，致張旭陽陷於錯誤，依指示操作提款機而匯款。 111年4月28日18時35分：28,970元 ------- 000-00000000000（潘香芸之第一銀行帳戶） 同日 18時45分：2萬元 18時46分：2萬元 18時47分：2萬元 18時48分：2萬元 18時49分：1萬9千元 ------- 嘉義市○區○○街000號成功街郵局 張旭陽於警詢時之證述、第一銀行存摺封面及內頁明細、手機通聯紀錄、購物明細翻拍照片、交易明細表。 翁德峰犯三人以上共同詐欺取財罪，處有期徒刑壹年壹月。 2 連鈞瀚 詐欺集團成員於111年4月28日17時許，假冒民宿客服人員，向連鈞瀚佯稱：遭駭客攻擊，使資料錯誤造成被害人連鈞瀚將自動自信用卡訂房並扣款，後續將由銀行人員協助，接續便接獲自稱銀行人員，稱須依指示操作確認，致連鈞瀚陷於錯誤，依指示使用網路銀行匯款。 111年4月28日18時36分：53,142元 -------同上  連鈞瀚於警詢時之證述、LINE對話截圖、帳號封面照片、網路銀行交易明細截圖、手機通聯紀錄截圖。 翁德峰犯三人以上共同詐欺取財罪，處有期徒刑壹年貳月。 3 林羿騰 詐欺集團成員於111年4月28日17時許，假冒為「博客來」電商平台客服人員，向林羿騰佯稱：公司系統錯誤造成被害人重複訂購數十筆訂單，後續將由銀行人員協助，接續便接獲自稱「台新銀行」人員，稱須依指示操作提款機始能取消訂單云云，致林羿騰陷於錯誤，依指示操作提款機而匯款。 111年4月28日18時40分：13,123元 ------- 同上  林羿騰於警詢時之證述、玉山銀行存摺封面及內頁明細、交易明細表、手機通聯紀錄截圖。 翁德峰犯三人以上共同詐欺取財罪，處有期徒刑壹年壹月。 4 葉子筠 詐欺集團成員於111年4月28日18時許，假冒為「國泰世華銀行」客服人員，向葉子筠佯稱：信用卡遭冒用盜刷，稱須依指示操作提款機始能證明帳戶為本人所使用云云，致葉子筠陷於錯誤，依指示操作提款機而匯款。 111年4月28日18時41分：3,982元 ------- 同上  葉子筠於警詢時之證述、網路銀行交易明細翻拍照片。 翁德峰犯三人以上共同詐欺取財罪，處有期徒刑壹年壹月。 5 王聖雄 詐欺集團成員於111年4月28日17時許，假冒為「博客來」電商平台客服人員，向王聖雄佯稱：個資外洩，造成信用卡遭盜刷，後續將由銀行人員協助，接續便接獲自稱「玉山銀行」人員，稱須依指示操作提款機始能取消訂單云云，致王聖雄陷於錯誤，依指示操作提款機而匯款。 111年4月28日19時29分、32分、34分：各49,989元（3筆） ------- 000-00000000000000（潘香芸之郵局帳戶） 同日 20時4分：2萬元 嘉義市○區○○路000號萊爾富嘉義站前店 ------- 同日 20時10分：6萬元 20時11分：6萬元 20時13分：9,000元 21時34分：3萬元 嘉義市○區○○路000號站前郵局 王聖雄於警詢時之證述、網路銀行明細查詢結果。 翁德峰犯三人以上共同詐欺取財罪，處有期徒刑壹年參月。 6 謝淑麗 詐欺集團成員於111年4月28日19時許，假冒為「博客來」電商平台客服人員，向謝淑麗佯稱：信用卡設定錯誤多扣款一筆款項，後續將由銀行人員協助，接續便接獲自稱「玉山銀行」人員，稱須依指示操作提款機始能取消訂單云云，致謝淑麗陷於錯誤，依指示操作提款機而匯款。 111年4月28日21時24分：29,987元 同日21時55分：29,980元 ------- 000-00000000000000（宋雅婷之郵局帳戶）  謝淑麗於警詢時之證述、交易明細表、郵局存摺封面照片、手機通聯紀錄翻拍照片。 翁德峰犯三人以上共同詐欺取財罪，處有期徒刑壹年貳月。     同日 21時45分：2萬元 21時46分：2萬元 21時48分：2萬元 21時49分：12,000元 嘉義市○區○○路000號統一超商回家門市    7 汪鴻銘 詐欺集團成員於111年4月28日19時許，假冒為「遠傳」電商平台客服人員，向汪鴻銘佯稱：信用卡疑似遭盜刷，後續將由銀行人員協助，接續便接獲自稱「台新銀行」人員，稱須依指示操作提款機始能認證資訊云云，致汪鴻銘陷於錯誤，依指示操作提款機而匯款。 111年4月28日21時31分：29,989元 ------- 同上  汪鴻銘於警詢時之證述。 翁德峰犯三人以上共同詐欺取財罪，處有期徒刑壹年壹月。 8 陳仁隆 詐欺集團成員於111年4月28日18時許，假冒為「博客來」電商平台客服人員，向陳仁隆佯稱：操作錯誤將自動多扣款，後續將由銀行人員協助，接續便接獲自稱「國泰世華銀行」人員，稱須依指示操作提款機始能取消訂單云云，致陳仁隆陷於錯誤，依指示操作提款機而匯款。 111年4月28日21時37分：29,986元 ------- 同上  陳仁隆於警詢時之證述、交易明細表、土地銀行存摺封面影本。 翁德峰犯三人以上共同詐欺取財罪，處有期徒刑壹年壹月。 9 黃紹齊 詐欺集團成員於111年4月28日20時許，假冒為「博客來」電商平台容服人員，向黄紹齊佯稱：會員遭盗刷將自動扣款，後續將由銀行人員協助，接續便接獲自稱「台新銀行」人員，稱須依指示操作提款機始能取消訂單云云，致黃紹齊陷於錯誤，依指示操作提款機而匯款。 111年4月28日21時51分：17,013元（起訴書誤載為77,013元，經檢察官當庭更正） -------同上 同日 22時39分：2萬元 22時39分：2萬元 22時40分：7,000元 嘉義市○區○○路000號統一超商嘉驛門市 黃紹齊於警詢時之證述、交易明細。 翁德峰犯三人以上共同詐欺取財罪，處有期徒刑壹年壹月。 10 張凱強 許欺集團成員於111年4月28日21時許，假冒為「博客來」電商平台客服人員，向張凱強佯稱：操作錯誤將自動多扣款，後續將由銀行人員協助，接續便接獲自稱「台新銀行」人員，稱須依指示操作提款機始能取消扣款云云，致張凱強陷於錯誤，依指示操作提款機而匯款。 111年4月28日22時8分：49,983元 ------- 000-000000000000（楊佳蓁之中信帳戶） 同日 22時29分：10萬元 22時31分：2萬元 嘉義市○區○○路000號統一超商回家門市 張凱強於警詢時之證述、網路銀行明細查詢。 翁德峰犯三人以上共同詐欺取財罪，處有期徒刑壹年壹月。 11 王熒熒 詐欺集團成員於111年4月28日18時許，假冒為「國泰世華銀行」主管，向王熒焚佯稱：可透過網路銀行轉帳方式提升VIP會員，後續將匯回相同款項云云，致王熒熒陷於錯誤，依指示操作網路銀行匯款。 111年4月28日22時12分：70,070元 ------- 同上  王熒熒於警詢時之證述、手機通聯紀錄截圖、網路銀行交易明細截圖。 翁德峰犯三人以上共同詐欺取財罪，處有期徒刑壹年貳月。